# 对销售人员考核出现负值是否可以确认为一项资产

提问人：山野孤鹜 时间：2014-07-15 23:07:22
请问各位老师： 公司制定对销售人员的考核制度，如果年度考核不达标出现公司对销售人员的罚款（销售提成按年度兑现），罚款将用以抵扣以后年度销售人员工资或者销售提成，这种情况下是否可以对此类惩罚确认为一项资产，同时冲减当期销售费用？个人感觉该事项将减少企业经济利益流出，确认为一项资产从会计确认上没什么问题；但又考虑到如果企业可以通过改变考核政策的方式调节利润，并且管理层对该类惩罚有豁免权，更加加重了担忧。但无论如何，首先要解决的问题是，从会计确认上是否可以就该事项却认为一项资产？

回答人：chenyiwei
还是要看资产的定义和确认条件是否满足。如果未来经济利益流入（或流出额的节约）的可能性不确定，或者金额不能够合理估计的，则不应确认为一项资产。例如，如果出现以下情况之一的，则不能确认为资产： 1 、管理层的豁免等自由裁量权很大，甚至出现凌驾于现有明文规定之上的情形； 2 、无法合理估计未来可以节省的提成等支出。例如，如果采用从未来提成中扣除的方法，但对销售人员离职、长期业绩不达标等原因造成无法足额扣回的情况缺乏应对预案，导致事实上无法估计可扣回的金额的。